臺灣臺南地方法院刑事判決　　　　　　　 96年度訴字第648號
公　訴　人　臺灣臺南地方法院檢察署檢察官
被　　　告　甲○○
　　　　　　　　　　（另案於臺灣臺南監獄臺南分監執行中）
選任辯護人　蘇正信律師
　　　　　　蔡進欽律師
　　　　　　蔡弘琳律師
上列被告因違反毒品危害防制條例案件，經檢察官提起公訴（96
年度毒偵字第536號、96年度毒偵字第990號），被告於本院準備
程序進行中，就被訴事實為有罪之陳述，經本院合議庭裁定由受
命法官獨任進行簡式審判程序，判決如下：
    主  文
甲○○犯如附表所示之罪，累犯，各處如附表所示之刑。應執行
有期徒刑壹年貳月，扣案之海洛因柒小包（毛重共貳拾貳公克、
淨重共拾玖點伍肆公克）、安非他命壹小包（毛重零點參伍公克
）、海洛因拾參小包（毛重共玖貳點肆伍公克、淨重共捌陸點陸
玖公克）均沒收銷毀之。
　　事  實
一、甲○○前因違反毒品危害防制條例案件，經臺灣臺南地方法
    院檢察署檢察官向本院提起公訴並聲請強制戒治，強制戒治
    部分於民國（下同）九十二年十一月十四日因停止其處分而
    釋放，並於九十三年四月十日戒治期滿；而起訴部分則經本
    院於九十二年七月三十一日以九十二年度訴字第一四一號判
    決判處應執行有期徒刑一年二月確定，並於九十四年三月三
    日執行完畢。再於九十五年間，因違反毒品危害防制條例案
    件，經本院於九十六年一月三十一日，以九十五年度訴字第
    一七○七號判決判處應執行有期徒刑一月五月，嗣於九十六
    年四月十八日確定在案。其仍於強制戒治執行完畢釋放後五
    年內，復分別基於施用第一級、第二級毒品之同一犯意，於
    九十六年二月二日十七時許、同年三月十四日十七時許，在
    其位於臺南市○區○○路二段七三巷十二號三樓內租屋處內
    、臺南市中西區○○○路○段五九八號「湖水岸人文休閒旅
    館」二○五室內等處，施用第一級毒品海洛因、第二級毒品
    安非他命各二次。嗣為警分別於九十六年二月四日二十一時
    許，在其上開租屋處內查獲，並扣得海洛因七小包（毛重共
    二十二公克、淨重共十九點五四公克）、安非他命一小包（
    毛重零點三五公克）等物；於九十六年三月十四日十七時許
    ，在上開旅館二○五室內查獲，並扣得海洛因十三小包（毛
    重九二點四五公克、淨重共八六點六九公克）、不知名之晶
    體十二小包（毛重七五點六五公克）等物。
二、案經臺南市警察局第二分局報告臺灣臺南地方法院檢察署偵
    查後提起公訴。
    理  由
壹、程序方面：
　　本案被告甲○○所犯毒品危害防制條例第十條第一項施用第
    一級毒品罪及同法第十條第二項施用第二級毒品罪，並非死
    刑、無期徒刑或最輕本刑有期徒刑三年以上之罪，亦非高等
    法院管轄第一審案件，且於準備程序進行中，被告先就被訴
    事實為有罪之陳述，經告知被告簡式審判程序之旨，並聽取
    檢察官、被告之意見後，本院合議庭裁定由受命法官進行簡
    式審判程序，是本案之證據調查，依刑事訴訟法第二百七十
    三條之二規定，不受同法第一百五十九條第一項、第一百六
    十一條之二、第一百六十一條之三、第一百六十三條之一及
    第一百六十四條至第一百七十條規定之限制，合先敘明。
貳、實體方面：
一、上揭犯罪事實，業據被告於本院審理時坦承不諱（見九十六
    年六月二十日審判筆錄）且查：
（一）、附表編號二、三、四之犯行部分，經警分別於九十六年
        二月五日一時五十分許及九十六年三月十四日採集之尿
        液檢體，經分送長榮大學毒物研究中心及詮盺科技股份
        有限公司篩檢（酵素免疫分析法ＥＩＡ）及確認（氣象
        層析質普儀ＧＣ／ＭＳ）結果，皆呈現安非他命、甲基
        安非他命陽性反應，另被告於九十六年三月十四日採集
        之尿液檢體亦呈現可帶因及嗎啡陽性反應（按海洛因係
        由嗎啡經化學合成而製得，安非他命係由甲基安非他命
        或安非他命類藥物合成而製得，經注射進入人體後，海
        洛因代謝分解又生成嗎啡、可待因，安非他命則生成甲
        基安非他命或安非他命，因此施用海洛因或安非他命後
        ，由尿液檢驗結果，即為嗎啡、可待因反應，或安非他
        命、甲基安非他命陽性反應），並有臺南市警察局第二
        分局尿液送驗對照表二紙、長榮大學九十六年三月三日
        出具之確認報告一紙及詮昕科技股份有限公司九十六年
        三月二十四日出具之濫用藥物尿液檢驗報告一紙在卷可
        稽，足認被告於本院審理中之自白與事實相符，被告附
        表編號三之施用第一級毒品海洛因之犯行及附表編號二
        、四之施用第二級毒品安非他命之犯行，應可採信。
（二）、附表編號一犯行部分，業據被告於本院審理時坦承不諱
        ，並有本案所扣得供被告施用之海洛因七小包（毛重共
        二十二公克、淨重共十九點五四公克），經送法務部調
        查局鑑定結果，含有第一級第六項毒品海洛因成分乙節
        ，有法務部調查局九十六年四月二十四日調科壹字第○
        九六二三○三六一○○號鑑定通知書一紙在卷可參，足
        認被告所施用之物確係第一級毒品海洛因無誤。又雖被
        告於九十六年二月五日一時五十分許經警採尿後，經送
        長榮大學毒物研究中心以ＥＩＡ酵素免疫分析法及ＧＣ
        ／ＭＳ氣相層析質譜儀檢驗結果，雖未檢出可帶因及嗎
        啡類反應，惟海洛因經注射入人體後，約百分之八十於
        二十四小時內自尿液中排出，尿液中能否驗出海洛因類
        陽性反應與其投與量、投與途徑、採尿時間、個人體質
        及檢驗方法之靈敏度有關，此業據行政院衛生署藥物食
        品檢驗局八十一年九月八日（八一）藥檢一字第八一一
        四八八五號函敘述明確。是參酌前開行政院衛生署藥物
        食品檢驗局之函釋，海洛因可檢出之時限，最長可能不
        會超過二十六小時，是由上開檢驗報告僅可推知被告於
        經警採尿前回溯之二十六小時內，應無施用第一級毒品
        海洛因，是被告於本院審理中自承其於九十六年二月二
        日十七時許施用第一級毒品海洛因一次與前開被告為警
        採尿之時間九十六年二月五日一時五十分許二者已超過
        二十六小時，因此該確認報告之檢驗結果經核與被告於
        本院審理中自白九十六年二月二日十七時許施用第一級
        毒品海洛因之事實並不相左。從而，被告前開就附表編
        號一犯行部分之自白核與事實相符，並有上揭扣案之海
        洛因附卷足參，所言應可採信。
（三）、查被告前因前因違反毒品危害防制條例案件，經本院裁
        定聲請強制戒治，迄於九十二年十一月十四日裁定停止
        戒治付保護管束，於九十三年四月十日戒治期滿，有臺
        灣高等法院被告前案紀錄表及臺灣臺南地方法院檢察署
        刑案資料查註紀錄表各一紙附卷足考，被告於前開強制
        戒治執行完畢釋放後，五年內再犯本案毒品危害防制條
        例第十條之罪，自應依法追訴。
（四）、綜上各情相互以參，本件事證明確，被告之前開犯行，
        堪以認定。
二、查海洛因、安非他命依其成癮性、濫用性及對社會危害性之
    程度，已分別為毒品危害防制條例第二條第二項第一款、第
    二款列為第一級毒品及第二級毒品。核被告甲○○所為，係
    違反毒品危害防制條例第十條第一項之施用第一級毒品罪及
    同法第十條第二項之施用第二級毒品罪其施用前持有第一、
    二級毒品之低度行為，為其施用之第一、二級毒品高度行為
    所吸收，不另論罪。被告所犯施用第一、二級毒品罪間，犯
    意各別，行為態樣及犯罪構成要件亦殊，應予分論併罰。又
    被告如附表編號一、三所犯施用第一級毒品行為間及如附表
    編號二、四所犯施用第二級毒品行為間，所犯雖係構成要件
    相同之罪，然犯意各別，亦應予分論併罰。查被告前因毒品
    危害防制條例案件，經本院於九十二年七月三十一日以九十
    二年度訴字第一四一號判決判處應執行有期徒刑一年二月確
    定，並於九十四年三月三日縮刑期滿執行完畢，有臺灣高等
    法院被告前案紀錄表、臺灣臺南地方法院檢察署刑案資料查
    註紀錄表在卷可考，其於有期徒刑執行完畢後，五年內故意
    再犯本件有期徒刑以上之罪，應依刑法第四十七條第一項，
    論以累犯，並加重其刑。爰審酌被告前因施用毒品經送強制
    戒治治療程序後，猶不思戒絕革除惡習，仍為如附表所示犯
    行，顯然其意志力甚為薄弱，迄未能戒除毒癮，惟兼衡被告
    施用毒品犯行，在性質上乃屬對自我身心健康之自戕行為，
    尚未嚴重破壞社會秩序、侵害他人權益，及犯後坦承犯行，
    態度尚屬良好等一切情狀，分別量處如附表所示之刑，並定
    其應執行之刑，以資懲儆。
三、扣案之海洛因七小包（毛重共二十二公克、淨重共十九點五
    四公克）、海洛因十三小包（毛重九二點四五公克、淨重共
    八六點六九公克），經送法務部調查局鑑定結果含有第一級
    第六項毒品海洛因成分乙節；扣案之安非他命一小包（毛重
    零點三五公克），經以聯勤二○四廠製造之試劑檢驗盒初步
    檢驗結果，呈安非他命反應，分別係毒品危害防制條例第二
    條第二項第一款規定之第一級毒品海洛因、同條第二項第二
    款之第二級毒品安非他命無訛，復有法務部調查局九十六年
    四月二十四日調科壹字第○九六二三○三六一○○號及九十
    六年四月十六日調科壹字第○九六二三○三四二一○號鑑定
    書、臺南市警察局第二分局毒品初步檢驗報告單各一紙附卷
    可稽，足證均屬毒品危害防制條例之違禁物，且上開扣案之
    毒品海洛因及安非他命與毒品包裝袋顯屬不能分離，故均依
    同條例第十八條第一項前段宣告沒收銷燬之。又扣案之不知
    名晶體十二小包（毛重七五點六五公克），未經送驗鑑定，
    且無積極證據證明確係毒品危害防制條例第二條第二項第二
    款規定之第二級毒品安非他命，爰不宣告沒收，附此敘明。
據上論斷，應依刑事訴訟法第二百七十三條之一第一項、第二百
九十九條第一項前段，毒品危害防制條例第十條第一項、第二項
、第十八條第一項，刑法第十一條前段、第四十七條第一項、第
五十一條第五款，判決如主文。
本案經檢察官乙○○到庭執行職務。
中　　華　　民　　國　　96　　年　　 6　　月　　29　　日
                刑事第十一庭　　法  官  黃翰義
以上正本證明與原本無異。
如不服本判決，應於判決送達後10日內，向本院提出上訴狀（應
附繕本）。
　　　　　　　　　　　　　　　　書記官　王麗鈞
中　　華　　民　　國　　96　　年　　6 　　月　　29　　日
附錄本件論罪科刑法條全文：
毒品危害防制條例第10條
施用第一級毒品者，處 6 月以上 5 年以下有期徒刑。
施用第二級毒品者，處 3 年以下有期徒刑。
附表：
┌──┬───────────┬───────┬─────┐
│編號│    犯  罪  事  實    │  罪    名    │宣  告  刑│
├──┼───────────┼───────┼─────┤
│ 一 │九十六年二月二日十七時│施用第一級毒品│處有期徒刑│
│    │許，於臺南市安南區健康│，累犯        │柒月，扣案│
│    │路二段七三巷十二號三樓│              │之海洛因柒│
│    │租屋處內施用第一級毒品│              │小包（毛重│
│    │海洛因                │              │共貳拾貳公│
│    │                      │              │克、淨重共│
│    │                      │              │拾玖點伍肆│
│    │                      │              │公克）。  │
├──┼───────────┼───────┼─────┤
│ 二 │九十六年二月二日十七時│施用第二級毒品│處有期徒刑│
│    │許，於臺南市安南區健康│，累犯        │伍月，扣案│
│    │路二段七三巷十二號三樓│              │之安非他命│
│    │租屋處內施用第二級毒品│              │壹小包（毛│
│    │安非他命              │              │重零點參伍│
│    │                      │              │公克）。  │
├──┼───────────┼───────┼─────┤
│ 三 │九十六年三月十四日十七│施用第一級毒品│處有期徒刑│
│    │時許，於臺南市中西區中│，累犯        │柒月，扣案│
│    │華西路二段五九八號「湖│              │之海洛因拾│
│    │水岸人文休閒旅館」二○│              │參小包（毛│
│    │五室內施用第一級毒品海│              │重共玖貳點│
│    │洛因                  │              │肆伍公克、│
│    │                      │              │淨重共捌陸│
│    │                      │              │點陸玖公克│
│    │                      │              │）。      │
├──┼───────────┼───────┼─────┤
│ 四 │九十六年三月十四日十七│施用第二級毒品│處有期徒刑│
│    │時許，於臺南市中西區中│，累犯        │伍月。    │
│    │華西路二段五九八號「湖│              │          │
│    │水岸人文休閒旅館」二○│              │          │
│    │五室內施用第二級毒品安│              │          │
│    │非他命                │              │          │
└──┴───────────┴───────┴─────┘
